最高法院刑事判決　　　　　　　　　　　　　　　　八十七年度台上字第八二○號
　　上　訴　人　甲○○
　　選任辯護人　徐揆智律師
右上訴人因違反山坡地保育利用條例案件，不服台灣高等法院中華民國八十六年一月
二十八日第二審判決（八十五年度上訴字第四二八八號，起訴案號：台灣板橋地方法
院檢察署八十四年度偵字第六五七六、一一八五七號），提起上訴，本院判決如左：
    主  文
上訴駁回。
    理  由
按刑事訴訟法第三百七十七條規定，上訴於第三審法院，非以判決違背法令為理由，
不得為之。是提起第三審上訴，應以原判決違背法令為理由，係屬法定要件。如果上
訴理由狀並未依據卷內訴訟資料，具體指摘原判決不適用何種法則或如何適用不當，
或所指摘原判決違法情事，顯與法律規定得為第三審上訴理由之違法情形，不相適合
時，均應認其上訴為違背法律上之程式，予以駁回。本件上訴人甲○○上訴意旨略稱
：上訴人係由無線電得知林口鄉○○○段頂福小段第六四、一一四一地號可傾倒廢棄
物，不知道為核定公告之山坡地；且依山坡地保育利用條例第三十五條第三項之規定
，處罰之對象為自經營使用山坡地者，上訴人僅係經地主之同意傾倒一車之廢棄物
而已，豈有與經營者之陳賢修有犯意之聯絡；且致生公共危險為構成犯罪之要件，非
僅以有抽象之危險為己足，原判決對上訴人之行為究有如何發生公共危險未予說明，
自係理由不備；上訴人在原審曾聲請傳訊陳賢修，原審未予傳喚，亦未說明何以不予
傳喚，自屬未盡調查之能事云云。惟查：原判決維持第一審法院論處上訴人共同違反
於山坡地興建道路處理廢棄物，未先擬具水土保持計劃，而自經營使用山坡地，致
生公共危險罪刑（緩刑參年）之判決，駁回上訴人在第二審之上訴，係認定已判刑確
定之陳賢修、林器陽未先擬具水土保持計劃，在山坡地內經營棄土場，因為未做好坡
面保護措施，未加設防止沖刷設施，上訴人、陳政義與陳賢修、林器陽基於共同犯意
之聯絡，分別駕駛大貨車，載運廢土至該處傾倒致生公共危險，已明據台北縣政府
八十五年六月二十七日北府農六字第二一三六五○號函略稱：「依行政院六十八年
十一月二十一日台六八經字第一一七○一號函核定及省府六十九年二月六日府農山字
第一二○一六六號公告，本縣林口鄉均屬『法定山坡地』範圍。」而陳賢修經營棄土
場未先擬具水土保持計劃經核准，亦經陳賢修供明。又上訴人傾倒廢土之處，未加設
防止沖刷設備，致生公共危險，亦據台北縣農業局技佐江志敏至現場查驗屬實，有台
北縣山坡地保育利用管理與取締案件會勘紀錄附卷可稽，上訴人供認載運廢土至陳賢
修之棄土場傾倒不諱，上訴人以載運建築廢棄物為業，對於夜間開放供人傾倒之棄土
場，自係知情為未經核准使用，竟仍予以傾倒，自與陳賢修等，就違反山坡地保育利
用條例第三十條第一項之規定，有犯意之聯絡、行為之分擔，為其所憑之證據及認定
之理由。此項上訴人與陳賢修等共同犯意之聯絡，係原審採證認事之職權行使，並無
不合，原判決既認定上訴人係與陳賢修等人有犯意之聯絡，即應負共同正犯之責任，
自不容以上訴人與土地無關，任指原判決有違法。又山坡地保育利用條例第三十五條
第三項所謂「致生公共危險」，係屬危險犯，並不以實害之發生為必要，僅須客觀上
已具備公共危險之狀態即足構成。原判決以該地未作好坡面保護措施，會造成沖蝕、
塌方，並因棄置廢土、垃圾未加設防止沖刷設備，致生公共危險，已在理由內說明經
證人江志敏至現場勘驗屬實，自非未加說明，上訴人執以指摘，與卷內資料並不相符
，難認為適法之第三審上訴理由。且陳賢修於警訊、一審偵審中均到庭，有筆錄可按
，原判決已說明無再予傳訊之必要，亦無上訴人所指應調查而未予調查之情事存在。
其上訴違背法律上之程式，應予駁回。
據上論結，應依刑事訴訟法第三百九十五條前段，判決如主文。
中      華      民      國    八十七    年      三      月      六      日
                              最高法院刑事第二庭
                                  審判長法官  施  文  仁
                                        法官  陳  炳  煌
                                        法官  張  淳  淙
                                        法官  洪  文  章
                                        法官  林  錦  芳
      右正本證明與原本無異
                                              書  記  官
中      華      民      國    八十七    年      三      月              日
